Resources/ta_IN.aff
SFX L   ு      வேண்டியிருத்தல்/y        .
SFX L   ு      வேண்டியிருந்தது/y        .
SFX L   ு      வேண்டிவா/y        .
SFX L   ு      வேண்டிவந்தேன்/y       .
SFX L   ு      வேண்டிவந்தோம்/y       .
SFX L   ு      வேண்டிவந்தாய்/y         .
SFX L   ு      வேண்டிவந்தீர்/y         .
SFX L   ு      வேண்டிவந்தீர்கள்/y         .
SFX L   ு      வேண்டிவந்தான்/y         .
SFX L   ு      வேண்டிவந்தாள்/y         .
SFX L   ு      வேண்டிவந்தார்/y         .
SFX L   ு      வேண்டிவந்தார்கள்/y        .
SFX L   ு      வேண்டிவந்தது/y         .
SFX L   ு      வேண்டிவந்தன/y        .
SFX L   ு      வேண்டிவருகிறேன்/y       .
SFX L   ு      வேண்டிவருகிறோம்/y       .
SFX L   ு      வேண்டிவருகிறாய்/y         .
SFX L   ு      வேண்டிவருகிறீர்/y         .
SFX L   ு      வேண்டிவருகிறீர்கள்/y         .
SFX L   ு      வேண்டிவருகிறான்/y         .
SFX L   ு      வேண்டிவருகிறாள்/y        .
SFX L   ு      வேண்டிவருகிறார்/y        .
SFX L   ு      வேண்டிவருகிறார்கள்/y         .
SFX L   ு      வேண்டிவருகிறது/y        .
SFX L   ு      வேண்டிவருகிறன/y       .
SFX L   ு      வேண்டிவருகின்றேன்/y       .
SFX L   ு      வேண்டிவருகின்றோம்/y       .
SFX L   ு      வேண்டிவருகின்றாய்/y         .
SFX L   ு      வேண்டிவருகின்றீர்/y         .
SFX L   ு      வேண்டிவருகின்றீர்கள்/y         .
SFX L   ு      வேண்டிவருகின்றான்/y         .
SFX L   ு      வேண்டிவருகின்றாள்/y        .
SFX L   ு      வேண்டிவருகின்றார்/y        .
SFX L   ு      வேண்டிவருகின்றார்கள்/y         .
SFX L   ு      வேண்டிவருகின்றது/y        .
SFX L   ு      வேண்டிவருகின்றன/y       .
SFX L   ு      வேண்டிவருவேன்/y       .
SFX L   ு      வேண்டிவருவோம்/y       .
SFX L   ு      வேண்டிவருவாய்/y         .
SFX L   ு      வேண்டிவருவீர்/y         .
SFX L   ு      வேண்டிவருவீர்கள்/y         .
SFX L   ு      வேண்டிவருவான்/y         .
SFX L   ு      வேண்டிவருவாள்/y        .
SFX L   ு      வேண்டிவருவார்/y        .
SFX L   ு      வேண்டிவருவார்கள்/y         .
SFX L   ு      வேண்டிவரும்/y        .
SFX L   ு      வேண்டிவருதல்/y        .
SFX L   ு      வேண்டிவந்தது/y        .
SFX L   ு      முடியும்/y        .
SFX L   ு      முடியாது/y       .
SFX L   ு      வியலும்/y       .
SFX L   ு      வியலாது/y         .
SFX L   ு      வில்லை/y        .
SFX L   ு      மாட்டேன்/y       .
SFX L   ு      மாட்டோம்/y       .
SFX L   ு      மாட்டாய்/y         .
SFX L   ு      மாட்டீர்/y         .
SFX L   ு      மாட்டீர்கள்/y         .
SFX L   ு      மாட்டான்/y         .
SFX L   ு      மாட்டாள்/y         .
SFX L   ு      மாட்டார்/y         .
SFX L   ு      மாட்டார்கள்/y        .
SFX L   ு      ாது/y         .
SFX L   ு     க்கூடாது/y         .
SFX L   ு     க்கூடும்/y         .
SFX L   ு     வேண்டாம்/y         .
SFX L   ு     வேண்டும்/y         .
SFX L   ு     ட்டும்/y         .
SFX L   ு     லாகும்/y         .
SFX L   ு     லாம்/y         .
SFX L   0     ங்கள்/y         .
SFX L   0     ங்களேன்/y         .
SFX L   ு     ேன்/y         .
SFX L   ு     ்றேன்/y       .
SFX L   ு     ்றோம்/y       .
SFX L   ு     ்றாய்/y         .
SFX L   ு     ்றீர்/y         .
SFX L   ு     ்றீர்கள்/y         .
SFX L   ு     ்றான்/y         .
SFX L   ு     ்றாள்/y         .
SFX L   ு     ்றார்/y         .
SFX L   ு     ்றார்கள்/y        .
SFX L   ு     ்றது/y         .
SFX L   ு     ்றன/y        .
SFX L   0    கிறேன்/y       .
SFX L   0    கிறோம்/y       .
SFX L   0    கிறாய்/y         .
SFX L   0    கிறீர்/y         .
SFX L   0    கிறீர்கள்/y         .
SFX L   0    கிறான்/y         .
SFX L   0    கிறாள்/y        .
SFX L   0    கிறார்/y        .
SFX L   0    கிறார்கள்/y         .
SFX L   0    கிறது/y        .
SFX L   0    கிறன/y       .
SFX L   0    கின்றேன்/y       .
SFX L   0    கின்றோம்/y       .
SFX L   0    கின்றாய்/y         .
SFX L   0    கின்றீர்/y         .
SFX L   0    கின்றீர்கள்/y         .
SFX L   0    கின்றான்/y         .
SFX L   0    கின்றாள்/y        .
SFX L   0    கின்றார்/y        .
SFX L   0    கின்றார்கள்/y         .
SFX L   0    கின்றது/y        .
SFX L   0    கின்றன/y       .
SFX L   0    வேன்/y       .
SFX L   0    வோம்/y       .
SFX L   0    வாய்/y         .
SFX L   0    வீர்/y         .
SFX L   0    வீர்கள்/y         .
SFX L   0    வான்/y         .
SFX L   0    வாள்/y        .
SFX L   0    வார்/y        .
SFX L   0    வார்கள்/y         .
SFX L   0    ம்/y        .
SFX L   ு     ்றுக்காட்டு/y       .
SFX L   ு     ்றுக்காட்டினேன்/y       .
SFX L   ு     ்றுக்காட்டினோம்/y       .
SFX L   ு     ்றுக்காட்டினாய்/y         .
SFX L   ு     ்றுக்காட்டினீர்/y         .
SFX L   ு     ்றுக்காட்டினீர்கள்/y         .
SFX L   ு     ்றுக்காட்டினான்/y         .
SFX L   ு     ்றுக்காட்டினாள்/y         .
SFX L   ு     ்றுக்காட்டினார்/y         .
SFX L   ு     ்றுக்காட்டினார்கள்/y        .
SFX L   ு     ்றுக்காட்டியது/y         .
SFX L   ு     ்றுக்காட்டிற்று/y         .
SFX L   ு     ்றுக்காட்டின/y        .
SFX L   ு     ்றுக்காட்டுகிறேன்/y       .
SFX L   ு     ்றுக்காட்டுகிறோம்/y       .
SFX L   ு     ்றுக்காட்டுகிறாய்/y         .
SFX L   ு     ்றுக்காட்டுகிறீர்/y         .
SFX L   ு     ்றுக்காட்டுகிறீர்கள்/y         .
SFX L   ு     ்றுக்காட்டுகிறான்/y         .
SFX L   ு     ்றுக்காட்டுகிறாள்/y        .
SFX L   ு     ்றுக்காட்டுகிறார்/y        .
SFX L   ு     ்றுக்காட்டுகிறார்கள்/y         .
SFX L   ு     ்றுக்காட்டுகிறது/y        .
SFX L   ு     ்றுக்காட்டுகிறன/y       .
SFX L   ு     ்றுக்காட்டுகின்றேன்/y       .
SFX L   ு     ்றுக்காட்டுகின்றோம்/y       .
SFX L   ு     ்றுக்காட்டுகின்றாய்/y         .
SFX L   ு     ்றுக்காட்டுகின்றீர்/y         .
SFX L   ு     ்றுக்காட்டுகின்றீர்கள்/y         .
SFX L   ு     ்றுக்காட்டுகின்றான்/y         .
SFX L   ு     ்றுக்காட்டுகின்றாள்/y        .
SFX L   ு     ்றுக்காட்டுகின்றார்/y        .
SFX L   ு     ்றுக்காட்டுகின்றார்கள்/y         .
SFX L   ு     ்றுக்காட்டுகின்றது/y        .
SFX L   ு     ்றுக்காட்டுகின்றன/y       .
SFX L   ு     ்றுக்காட்டுவேன்/y       .
SFX L   ு     ்றுக்காட்டுவோம்/y       .
SFX L   ு     ்றுக்காட்டுவாய்/y         .
SFX L   ு     ்றுக்காட்டுவீர்/y         .
SFX L   ு     ்றுக்காட்டுவீர்கள்/y         .
SFX L   ு     ்றுக்காட்டுவான்/y         .
SFX L   ு     ்றுக்காட்டுவாள்/y        .
SFX L   ு     ்றுக்காட்டுவார்/y        .
SFX L   ு     ்றுக்காட்டுவார்கள்/y         .
SFX L   ு     ்றுக்காட்டும்/y        .
SFX L   ு     ்றுக்கொடு/y       .
SFX L   ு     ்றுக்கொடுத்தேன்/y       .
SFX L   ு     ்றுக்கொடுத்தோம்/y       .
SFX L   ு     ்றுக்கொடுத்தாய்/y         .
SFX L   ு     ்றுக்கொடுத்தீர்/y         .
SFX L   ு     ்றுக்கொடுத்தீர்கள்/y         .
SFX L   ு     ்றுக்கொடுத்தான்/y         .
SFX L   ு     ்றுக்கொடுத்தாள்/y         .
SFX L   ு     ்றுக்கொடுத்தார்/y         .
SFX L   ு     ்றுக்கொடுத்தார்கள்/y        .
SFX L   ு     ்றுக்கொடுத்தது/y         .
SFX L   ு     ்றுக்கொடுத்தன/y        .
SFX L   ு     ்றுக்கொடுக்கிறேன்/y       .
SFX L   ு     ்றுக்கொடுக்கிறோம்/y       .
SFX L   ு     ்றுக்கொடுக்கிறாய்/y         .
SFX L   ு     ்றுக்கொடுக்கிறீர்/y         .
SFX L   ு     ்றுக்கொடுக்கிறீர்கள்/y         .
SFX L   ு     ்றுக்கொடுக்கிறான்/y         .
SFX L   ு     ்றுக்கொடுக்கிறாள்/y        .
SFX L   ு     ்றுக்கொடுக்கிறார்/y        .
SFX L   ு     ்றுக்கொடுக்கிறார்கள்/y         .
SFX L   ு     ்றுக்கொடுக்கிறது/y        .
SFX L   ு     ்றுக்கொடுக்கிறன/y       .
SFX L   ு     ்றுக்கொடுக்கின்றேன்/y       .
SFX L   ு     ்றுக்கொடுக்கின்றோம்/y       .
SFX L   ு     ்றுக்கொடுக்கின்றாய்/y         .
SFX L   ு     ்றுக்கொடுக்கின்றீர்/y         .
SFX L   ு     ்றுக்கொடுக்கின்றீர்கள்/y         .
SFX L   ு     ்றுக்கொடுக்கின்றான்/y         .
SFX L   ு     ்றுக்கொடுக்கின்றாள்/y        .
SFX L   ு     ்றுக்கொடுக்கின்றார்/y        .
SFX L   ு     ்றுக்கொடுக்கின்றார்கள்/y         .
SFX L   ு     ்றுக்கொடுக்கின்றது/y        .
SFX L   ு     ்றுக்கொடுக்கின்றன/y       .
SFX L   ு     ்றுக்கொடுப்பேன்/y       .
SFX L   ு     ்றுக்கொடுப்போம்/y       .
SFX L   ு     ்றுக்கொடுப்பாய்/y         .
SFX L   ு     ்றுக்கொடுப்பீர்/y         .
SFX L   ு     ்றுக்கொடுப்பீர்கள்/y         .
SFX L   ு     ்றுக்கொடுப்பான்/y         .
SFX L   ு     ்றுக்கொடுப்பாள்/y        .
SFX L   ு     ்றுக்கொடுப்பார்/y        .
SFX L   ு     ்றுக்கொடுப்பார்கள்/y         .
SFX L   ு     ்றுக்கொடுக்கும்/y        .
SFX L   ு     ்றுவை/y       .
SFX L   ு     ்றுவைத்தேன்/y       .
SFX L   ு     ்றுவைத்தோம்/y       .
SFX L   ு     ்றுவைத்தாய்/y         .
SFX L   ு     ்றுவைத்தீர்/y         .
SFX L   ு     ்றுவைத்தீர்கள்/y         .
SFX L   ு     ்றுவைத்தான்/y         .
SFX L   ு     ்றுவைத்தாள்/y         .
SFX L   ு     ்றுவைத்தார்/y         .
SFX L   ு     ்றுவைத்தார்கள்/y        .
SFX L   ு     ்றுவைத்தது/y         .
SFX L   ு     ்றுவைத்தன/y        .
SFX L   ு     ்றுவைக்கிறேன்/y       .
SFX L   ு     ்றுவைக்கிறோம்/y       .
SFX L   ு     ்றுவைக்கிறாய்/y         .
SFX L   ு     ்றுவைக்கிறீர்/y         .
SFX L   ு     ்றுவைக்கிறீர்கள்/y         .
SFX L   ு     ்றுவைக்கிறான்/y         .
SFX L   ு     ்றுவைக்கிறாள்/y        .
SFX L   ு     ்றுவைக்கிறார்/y        .
SFX L   ு     ்றுவைக்கிறார்கள்/y         .
SFX L   ு     ்றுவைக்கிறது/y        .
SFX L   ு     ்றுவைக்கிறன/y       .
SFX L   ு     ்றுவைக்கின்றேன்/y       .
SFX L   ு     ்றுவைக்கின்றோம்/y       .
SFX L   ு     ்றுவைக்கின்றாய்/y         .
SFX L   ு     ்றுவைக்கின்றீர்/y         .
SFX L   ு     ்றுவைக்கின்றீர்கள்/y         .
SFX L   ு     ்றுவைக்கின்றான்/y         .
SFX L   ு     ்றுவைக்கின்றாள்/y        .
SFX L   ு     ்றுவைக்கின்றார்/y        .
SFX L   ு     ்றுவைக்கின்றார்கள்/y         .
SFX L   ு     ்றுவைக்கின்றது/y        .
SFX L   ு     ்றுவைக்கின்றன/y       .
SFX L   ு     ்றுவைப்பேன்/y       .
SFX L   ு     ்றுவைப்போம்/y       .
SFX L   ு     ்றுவைப்பாய்/y         .
SFX L   ு     ்றுவைப்பீர்/y         .
SFX L   ு     ்றுவைப்பீர்கள்/y         .
SFX L   ு     ்றுவைப்பான்/y         .
SFX L   ு     ்றுவைப்பாள்/y        .
SFX L   ு     ்றுவைப்பார்/y        .
SFX L   ு     ்றுவைப்பார்கள்/y         .
SFX L   ு     ்றுவைக்கும்/y        .
SFX L   ு     ்றுப்பார்/y       .
SFX L   ு     ்றுப்பார்த்தேன்/y       .
SFX L   ு     ்றுப்பார்த்தோம்/y       .
SFX L   ு     ்றுப்பார்த்தாய்/y         .
SFX L   ு     ்றுப்பார்த்தீர்/y         .
SFX L   ு     ்றுப்பார்த்தீர்கள்/y         .
SFX L   ு     ்றுப்பார்த்தான்/y         .
SFX L   ு     ்றுப்பார்த்தாள்/y         .
SFX L   ு     ்றுப்பார்த்தார்/y         .
SFX L   ு     ்றுப்பார்த்தார்கள்/y        .
SFX L   ு     ்றுப்பார்த்தது/y         .
SFX L   ு     ்றுப்பார்த்தன/y        .
SFX L   ு     ்றுப்பார்க்கிறேன்/y       .
SFX L   ு     ்றுப்பார்க்கிறோம்/y       .
SFX L   ு     ்றுப்பார்க்கிறாய்/y         .
SFX L   ு     ்றுப்பார்க்கிறீர்/y         .
SFX L   ு     ்றுப்பார்க்கிறீர்கள்/y         .
SFX L   ு     ்றுப்பார்க்கிறான்/y         .
SFX L   ு     ்றுப்பார்க்கிறாள்/y        .
SFX L   ு     ்றுப்பார்க்கிறார்/y        .
SFX L   ு     ்றுப்பார்க்கிறார்கள்/y         .
SFX L   ு     ்றுப்பார்க்கிறது/y        .
SFX L   ு     ்றுப்பார்க்கிறன/y       .
SFX L   ு     ்றுப்பார்க்கின்றேன்/y       .
SFX L   ு     ்றுப்பார்க்கின்றோம்/y       .
SFX L   ு     ்றுப்பார்க்கின்றாய்/y         .
SFX L   ு     ்றுப்பார்க்கின்றீர்/y         .
SFX L   ு     ்றுப்பார்க்கின்றீர்கள்/y         .
SFX L   ு     ்றுப்பார்க்கின்றான்/y         .
SFX L   ு     ்றுப்பார்க்கின்றாள்/y        .
SFX L   ு     ்றுப்பார்க்கின்றார்/y        .
SFX L   ு     ்றுப்பார்க்கின்றார்கள்/y         .
SFX L   ு     ்றுப்பார்க்கின்றது/y        .
SFX L   ு     ்றுப்பார்க்கின்றன/y       .
SFX L   ு     ்றுப்பார்ப்பேன்/y       .
SFX L   ு     ்றுப்பார்ப்போம்/y       .
SFX L   ு     ்றுப்பார்ப்பாய்/y         .
SFX L   ு     ்றுப்பார்ப்பீர்/y         .
SFX L   ு     ்றுப்பார்ப்பீர்கள்/y         .
SFX L   ு     ்றுப்பார்ப்பான்/y         .
SFX L   ு     ்றுப்பார்ப்பாள்/y        .
SFX L   ு     ்றுப்பார்ப்பார்/y        .
SFX L   ு     ்றுப்பார்ப்பார்கள்/y         .
SFX L   ு     ்றுப்பார்க்கும்/y        .
SFX L   ு     ்றிரு/y        .
SFX L   ு     ்றிருந்தேன்/y       .
SFX L   ு     ்றிருந்தோம்/y       .
SFX L   ு     ்றிருந்தாய்/y         .
SFX L   ு     ்றிருந்தீர்/y         .
SFX L   ு     ்றிருந்தீர்கள்/y         .
SFX L   ு     ்றிருந்தான்/y         .
SFX L   ு     ்றிருந்தாள்/y         .
SFX L   ு     ்றிருந்தார்/y         .
